臺灣高等法院刑事判決　　　　　　　　　　　　　九十一年度上易字第二三五號
　　上　訴　人
　　即　被　告　乙○○
右上訴人因侵占案件，不服臺灣板橋地方法院九十一年度自字第一九一號，中華民國
九十一年六月二十七日第一審判決，提起上訴，本院判決如左：
    主  文
上訴駁回。
乙○○緩刑貳年。
    事  實
一、乙○○於民國（下同）八十九年八月二十四日，向甲○○租用車號ＢＴ—二○二
    號營業小客車一輛，雙方約定租金為每日新台幣（下同）五百元，每十日繳納租
    金一次五千元。詎乙○○意圖為自己不法之所有，僅於八十九年九月三日繳交租
    金五千元，九十年九月二十八日繳交租金一萬元後，均未依約給付租金，經甲○
    ○催繳，乙○○竟遷移他處，拒不還車，而將上開車輛竟以易持有為所有之犯意
    ，將之侵占入己。
二、案經甲○○提起自訴。
    理  由
一、訊據被告固坦承於右揭時地向自訴人租車，並未依約給付租金，亦未歸還車輛等
    事實，惟否認有侵占之犯意。惟查右揭侵占事實，業據自訴人甲○○指訴甚詳，
    復有租賃契約書及存證信函影本各一紙附卷可參，而被告自八十九年八月二十四
    日向自訴人租車至今，僅交付租金一萬五千元，嗣經自訴人提起本件自訴，經原
    審依據被告之「臺北縣土城市○○路一三五巷三號七樓」之戶籍地址「臺北縣新
    莊市○○街四十九號」，經傳拘無著，發布通緝，被告係經通緝到案，足見被告
    確實有逃匿無蹤，拒不返還車輛之情形，且期間對自訴人均不聞不問，足見被告
    有侵占之故意至明，所辯無侵占犯意，顯無可採，事證明確，被告犯行堪以認定
    。
二、核被告所為，係犯刑法第三百三十五條第一項侵占之罪。原審認被告罪證明確，
    因而適用刑法第三百三十五條第一項、第四十一條第一項前段、罰金罰鍰提高標
    準條例第一條前段、第二條之規定，並審酌被告之品行、智識程度、犯罪之動機
    、目的、手段、犯罪所生之危害、有無與自訴人達成和解及犯後態度等一切情狀
    ，量處如主文所示之刑，並諭知易科罰金之折算標準，以示懲戒。經核認事用法
    ，尚無不合，量刑亦屬允當，被告上訴意旨，否認犯罪，指摘原判決不當，為無
    理由，應予駁回。
三、又被告前未曾受有期徒刑以上刑之宣告，有本院被告全國前案紀錄表在卷可按，
    並於本院調查時與自訴人達成和解，有和解書影本一紙附卷可參，自訴人並於辯
    論庭表示不再追究，被告經此次科刑之宣告後，應知所警惕，而無再犯之虞，本
    院認其所宣告之刑，以暫不執行為當，爰併宣告緩刑二年，以勵自新。
據上論據，應依刑事訴訟法第三百六十八條，刑法第七十四條第一款，判決如主文。
中      華      民      國      九十一      年      十      月    八    日
                              台灣高等法院刑事第十六庭
                                  審判長法  官  許  增  男
                                        法  官  洪  昌  宏
                                        法  官  周  煙  平
右正本證明與原本無異。
不得上訴。
                                        書記官  鄭  信  昱
中      華      民      國     九十一   年      十      月     十一     日
附錄：本案論罪科刑法條全文
刑法第三百三十五條第一項
意圖為自己或第三人不法之所有，而侵占自己持有他人之物者，處五年以下有期徒刑
、拘役或科或併科一千元以下罰金。
